智慧財產法院民事裁定
                                   100年度民聲上字第13號
聲  請  人　歐陽傑 
          　歐陽偉 
相  對  人　浩洋電子材料有限公司
法定代理人　李沛錡 
上列聲請人因與相對人間侵害專利權有關財產權爭議事件，聲請
法官迴避，本院裁定如下：
    主  文
聲請駁回。
聲請程序費用由聲請人負擔。
    理  由
一、本件聲請人聲請意旨略以：本院100 年度民專上易字第8 號
    侵害專利權有關財產權爭議等民事事件，係由陳忠行、熊誦
    梅、曾啟謀法官審理。陳忠行、熊誦梅及曾啟謀等法官於開
    庭程序，對於聲請人提出之民事聲請調查證據狀，請求對造
    提出證據與進行辯論之內容，未能對已知之特殊專業知識，
    適時曉喻爭點、開示心證、給予充分辯論之機會，致造成事
    實認識不清，錯誤、突襲裁判之境。職是，自難期待陳忠行
    、熊誦梅及曾啟謀等法官在本院100 年度民專上易字第12號
    案件審理中能有獨立之判斷，已足認定陳忠行、熊誦梅及曾
    啟謀法官於執行本件之職務必有偏頗之虞，爰依民事訴訟法
    第33條第1 項第2 款規定聲請陳忠行、熊誦梅及曾啟謀等法
    官迴避。
二、按民事訴訟法第33條第1項第2款規定，法官有應自行迴避而
    不自行迴避以外之情形，足認其執行職務有偏頗之虞，據以
    聲請法官迴避者，應以法官對於訴訟標的有特別利害關係，
    或與當事人之一造有密切之交誼或嫌怨，或基於其他情形，
    客觀上足疑其為不公平之審判者，為其原因事實，若僅憑當
    事人之主觀臆測，或不滿意法官進行訴訟遲緩，或認法官就
    其聲明之證據不為調查、鑑定或指揮訴訟欠當，則不得謂其
    有偏頗之虞（參照最高法院69年臺抗字第457 號判例、90年
    度臺抗字第39號民事裁定）。且此等迴避原因，依同法第34
    條第2 項、第284 條規定，應提出能即時調查之證據以釋明
    之。聲請人聲請陳忠行、熊誦梅及曾啟謀法官迴避審理本院
    100 年度民專上易字第12號民事事件審理，本院自應審究是
    否有理由？經查：
（一）聲請人雖主張本院陳忠行、熊誦梅及曾啟謀等法官曾參與
      本院100 年度民專上易字第8 號民事事件，因未適時曉喻
      爭點、開示心證、給予充分辯論之機會，致造成事實認識
      不清，錯誤、突襲裁判之境，難期待於本件上訴審中能有
      獨立之判斷云云。惟聲請人所指情形，核係承辦法官於上
      開事件中，依調查證據之結果，依自由心證與論理法則，
      本於法律之確信所為之事實認定與法律上之判斷，縱對聲
      請人不利，亦不能據此認定該承辦法官對聲請人有嫌怨，
      自難認承辦法官執行職務將因此有所偏頗，使人在客觀上
      足疑其為不公平之審判之情形。
（二）有關訴訟之進行、指揮，暨就當事人聲明之證據，是否為
      調查等程序，均屬法官法庭活動行使訴訟指揮權之範疇，
      揆諸前開說明，即不能認係法官執行職務有偏頗之虞。況
      就前開事件所為裁判，是否有聲請人所指情節，應循上訴
      程序尋求救濟，非屬法官迴避聲請所得審酌事由。再者，
      聲請人亦未就承審法官對於訴訟標的有特別利害關係，或
      與當事人之一造有密切之交誼或嫌怨，或基於其他情形，
      客觀上足疑其為不公平之審判，並提出能即時調查之證據
      以釋明之，即與上揭聲請法官迴避之要件不符。
（三）綜上所陳，聲請人徒以承審法官曾對聲請人為不利判決，
      ，即主觀臆測承審法官執行職務有偏頗之虞，而聲請法官
      迴避，自屬無據。準此，聲請人主張本件有聲請迴避之事
      由，聲請陳忠行、熊誦梅及曾啟謀等法官迴避，其所舉之
      原因，均與首揭情形不合，其聲請為無理由，應予駁回。
三、據上論結，本件聲請為無理由，依民事訴訟法第95條、第78
    條，裁定如主文。
中　　華　　民　　國　　100　 年　　10　　月　　18　　日
                    智慧財產法院第二庭
                          審判長法  官  李得灶
                                法  官  汪漢卿
                                法  官  林洲富
以上正本係照原本作成。
不得抗告。
中　　華　　民　　國　　100　 年　　10　　月　　18　　日
                                書記官  吳羚榛